# 建安全生产费

提问人：YY0830 时间：2022-02-19 23:48:11
1 、建筑施工企业以建筑安装工程造价的1%-2%计提安全生产费，针对这个工程造价，请问是是否含税？
2 、分不同项目工程计提的安全生产费，是否分项目使用？还是可以所有项目混用？

回答人：chenyiwei
1 、个人理解，财企[2012]16号文系发布于全面营改增之前，因此按照最初的口径，工程造价是包含营业税在内的。营改增之后，不应因为增值税是价外税而减少安全生产费用的计提基数，导致计提不足，因此个人理解按含税口径计提更合理。
2 、应分项目使用，不应混用。